臺灣臺南地方法院民事裁定
111年度勞執字第12號
聲  請  人  邱鈺婷  
相  對  人  亞富國際股份有限公司

法定代理人  蔡明輝  
上列當事人間因勞資爭議調解事件，聲請人聲請裁定准予強制執
行，本院裁定如下：
    主    文
兩造於民國一一０年八月三十日在臺南市政府永華市政中心勞工
局會議室成立之勞資爭議調解紀錄中關於「相對人願給付聲請人
新臺幣參萬柒仟玖佰捌拾陸元。」之調解內容，於新臺幣貳萬貳
仟參佰貳拾肆元之範圍內，准予強制執行。
聲請人其餘聲請駁回。
聲請程序費用由相對人負擔。
    理    由
一、聲請意旨略以：兩造間之勞資爭議已調解成立，相對人願給
    付聲請人民國110年6月欠薪、同年7月薪資、特別休假未休
    工資、資遣費、勞工退休金計新臺幣（下同）37,986元，分
    3期支付，均匯入聲請人之薪資帳戶，每月1期，第1期12,66
    2元應於110年10月15日前給付，惟相對人並未履行調解成立
    內容，爰依勞資爭議處理法第59條規定，聲請准予強制執行
    等語。
二、按勞資爭議經調解成立或仲裁者，依其內容當事人一方負私
    法上給付之義務，而不履行其義務時，他方當事人得向該管
    法院聲請裁定強制執行並暫免繳裁判費；於聲請強制執行時
    ，並暫免繳執行費。有下列各款情形之一者，法院應駁回其
    強制執行裁定之聲請：一、調解內容或仲裁判斷，係使勞資
    爭議當事人為法律上所禁止之行為。二、調解內容或仲裁判
    斷，與爭議標的顯屬無關或性質不適於強制執行。三、依其
    他法律不得為強制執行。勞資爭議處理法第59條第1項、第6
    0條分別定有明文。
三、經查，聲請人主張兩造成立勞資爭議調解內容之事實，業據
    提出臺南市政府勞工局勞資爭議調解紀錄1份為證，堪信為
    真實。依該勞資爭議調解紀錄所載，足認兩造確就「雙方同
    意以37,986元達成和解，分3期支付，均匯入聲請人之薪資
    帳戶，每月1期，第1期12,662元應於110年10月15日給付，
    若有一期未付視為全部到期」之內容已成立調解無誤。經核
    前開調解內容，並無勞資爭議處理法第60條各款規定所示之
    情形，而相對人僅分別於110年10月15日、同年11月22日匯
    款給付聲請人12,662元、3,000元乙情，有聲請人提出之存
    摺資料在卷可憑，是聲請人就相對人未依上開調解方案履行
    給付22,324元【計算式：00000-00000-0000＝22324】義務部
    分，聲請裁定強制執行，經核與上開規定並無不合。從而，
    聲請人依勞資爭議處理法相關規定，請求就兩造於110年8月
    30日在臺南市政府永華市政中心勞工局會議室成立如主文所
    示之勞資爭議調解內容，准予強制執行，為有理由，應予准
    許。至聲請人就相對人業已給付之15,662元(12662＋3000＝15
    662)部分聲請裁定強制執行，為無理由，應予駁回。
四、依勞資爭議處理法第59條第1項、非訟事件法第21條第2項、
    民事訴訟法第79條，裁定如主文。
中　　華　　民　　國　　111 　年　　3 　　月　　29　　日
                       勞動法庭法  官  田幸艷
以上正本係照原本作成。
如對本裁定抗告須於裁定送達後10日內向本院提出抗告狀，並繳
納抗告費新臺幣1,000元。
中　　華　　民　　國　　111 　年　　3 　　月　　29　　日
                               書記官  駱映庭